# P2P公司保证金确认收入问题

提问人：dengfengru 时间：2015-12-23 10:21:02
各位老师，咨询一下，一家P2P公司，业务中会按一定比例向借款人收取保证金，该保证金存入专门账户(不需退还的），在借款人未按约定支付本金和利息时用于偿付理财人（借出人），然后P2P公司会催收逾期款项，催收回款冲平代偿保证金款，想问一下保证金款项是否可以在收取时直接确认收入？

回答人：chenyiwei
保证金的收取和动用要满足什么条件？是否实际上类似于信用保险的保险费（只不过是由借款人支付，受益人是借出人）？如果是，则应按照《企业会计准则解释第 5 号》第二条关于“信用风险缓释工具”的规定处理。